臺灣臺中地方法院民事裁定
111年度訴字第2437號
原      告  劉鎌汶  
            劉麗鳳  
            劉麗貞  
            劉學乾  

共      同
訴訟代理人  黃煦詮律師
被      告  劉學彬  
上列當事人間請求債務人異議之訴事件，本院裁定如下：
    主  文
本件訴訟標的價額核定為新臺幣840萬元。
原告應於本裁定送達後5日內，補繳第一審裁判費新臺幣6萬5,73
6元，逾期未繳，即駁回其訴。
    理  由
一、按訴訟標的之價額，由法院核定。核定訴訟標的之價額，以
    起訴時之交易價額為準；無交易價額者，以原告就訴訟標的
    所有之利益為準。以一訴附帶請求其孳息、損害賠償、違約
    金或費用者，不併算其價額，民事訴訟法第77條之1第1項、
    第2項、第77條之2第2項分別定有明文。次按債務人異議之
    訴之訴訟標的為該債務人之異議權，法院核定此訴訟標的之
    金額或價額，應以該債務人本於此項異議權，請求排除強制
    執行所有之利益為準（最高法院92年度台抗字第659號裁定
    意旨參照）。
二、經查，原告起訴請求撤銷本院111年度司執字第74168號強制
    執行程序（下稱系爭執行程序），並請求被告自起訴狀繕本
    送達日起至原告收取出售坐落臺中市○○區○○段000○000地號
    土地及其上同段416建號建物（下合稱系爭房地）之價金之
    日止，按年各給付原告新臺幣（下同）10萬5,000元。揆諸
    首揭說明，本件係以原告之異議權為訴訟標的，附帶請求損
    害賠償部分，則不併算其價額。是本件訴訟標的價額之核定
    ，應以原告本於此項異議權，請求排除強制執行所有之利益
    為準。而被告係執本院109年度家繼訴字第42號確定判決為
    執行名義，聲請變賣系爭房地，所得價金按兩造各5分之1比
    例分配。爰參以原告於民國111年5月25日依土地法第34條之
    1第5項準用第1項規定，將系爭房地以1,050萬元出賣予訴外
    人林一詳，有系爭房地買賣契約附卷可稽，且原告可分配比
    例共5分之4，核定本件訴訟標的價額為840萬元（計算式：1
    ,050萬元×4÷5＝840萬元），應徵第一審裁判費8萬4,160元，
    扣除原告前已繳納裁判費1萬8,424元外，原告尚應補繳6萬5
    ,736元。茲依民事訴訟法第249條第1項但書規定，限原告於
    本裁定送達後5日內補繳，逾期未繳，即駁回其訴。
三、依民事訴訟法第249條第1項但書規定，裁定如主文。
中　　華　　民　　國　　111 　年　　9 　　月　　26　　日
　　　　　　　　　民事第四庭  審判長法  官　吳國聖
                                    法  官　蔡家瑜
                                    法  官　董庭誌
正本係照原本作成。
如對本裁定關於訴訟標的價額核定部分不服，應於送達後10日內
向本院提出抗告狀（須附繕本），並繳納新臺幣1,000元。其餘
部分，不得抗告。
中　　華　　民　　國　　111 　年　　9 　　月　　26　　日
                                    書記官  江慧貞